臺灣宜蘭地方法院民事簡易判決
111年度宜簡字第303號
原      告  廖恩哲  
被      告  李圳玄  
上列當事人間侵權行為損害賠償事件，本院於民國111年10月20
日言詞辯論終結，判決如下：
　　主　　文
被告應給付原告新臺幣肆萬元，及自民國一百一十一年十月一日
起至清償日止，按週年利率百分之五計算之利息。
原告其餘之訴駁回。
訴訟費用新臺幣壹仟肆佰肆拾元，由被告負擔百分之二十八即新
臺幣肆佰零叁元，餘由原告負擔。
本判決第一項得假執行。但被告如以新臺幣肆萬元為原告預供擔
保，得免為假執行。
原告其餘假執行之聲請駁回。 
　　事實及理由
一、本件被告李圳玄經合法通知，未於言詞辯論期日到場，核無
    民事訴訟法第386條所列各款情事，爰依原告廖恩哲之聲請
    ，由其一造辯論而為判決。
二、原告起訴主張：被告於民國109年12月23日晚間8時55分許，
    駕駛車牌號碼000-0000號自用小客車，行經宜蘭縣○○鄉○○路
    0段000號電桿06159旁，因駕駛不慎而撞及停放在上開路段
    訴外人劉正文所有車牌號碼000-0000自用小客貨車（下稱系
    爭小客貨車），致系爭小客貨車再推撞原告所有並停放在上
    開路段之車牌號碼0000-00自用小客車（下稱系爭車輛），
    致系爭車輛受損嚴重，修復金額無法細估且修復金額高於車
    輛殘值，爰依侵權行為損害賠償之法律關係，請求被告給付
    系爭車輛網路上之價錢等語。並聲明：㈠被告應給付原告新
    臺幣（下同）14萬元及自起訴狀繕本送達被告翌日起至清償
    日止，按週年利率百分之5計算之利息；㈡願供擔保，請准宣
    告假執行。
三、被告經合法通知，未於言詞辯論期日到場，亦未提出書狀作
    何聲明陳述。
四、得心證之理由：
  ㈠本件原告主張之事實，業據其提出宜蘭縣政府警察局礁溪分
    局三城派出所道路交通事故當事人登記聯單、宜蘭縣政府警
    察局道路交通事故初步分析研判表、車輛異動登記書、汽車
    新領牌照登記書、行車執照及8891中古車網搜尋資料等件影
    本為證，且有宜蘭縣政府警察局礁溪分局111年8月3日警礁
    交字第1110017345號函、宜蘭縣政府警察局111年8月4日警
    交字第1110040984號函在卷可稽。被告經合法通知，未於言
    詞辯論期日到場爭執，復未提出書狀答辯供本院斟酌，堪信
    原告主張被告上開駕駛不慎之過失行為與系爭車輛受損結果
    間，具有相當因果關係。
  ㈡按因故意或過失，不法侵害他人之權利者，負損害賠償責任
    ；汽車、機車或其他非依軌道行駛之動力車輛，在使用中加
    損害於他人者，駕駛人應賠償因此所生之損害，民法第184
    條第1項前段、第191條之2前段分別定有明文。次按不法毀
    損他人之物者，被害人得請求賠償其物因毀損所減少之價額
    ；負損害賠償責任者，除法律另有規定或契約另有訂定外，
    應回復他方損害發生前之原狀；因回復原狀而應給付金錢者
    ，自損害發生時起，加給利息；民法第213條第1項情形，債
    權人得請求支付回復原狀所必要之費用，以代回復原狀；又
    不能回復原狀或回復顯有重大困難者，應以金錢賠償其損害
    ；且損害賠償，除法律另有規定或契約另有訂定外，應以填
    補債權人所受損害及所失利益為限，民法第196條、第213條
    、第215條、第216條第1項分別亦有明文。所謂回復顯有重
    大困難係指回復原狀需時過長、需費過鉅或難得發生預期的
    結果之情形而言。於回復原狀之必要費用顯逾其物價值之情
    形，若仍准許被害人得請求賠償修復費用，與維持物之價值
    不合比例，非惟不符經濟效率，亦有違誠信公平原則。此時
    應由加害人以金錢賠償其物之價值利益，即足填補被害人之
    損害（最高法院107年度台上字第1145號判決意旨參照）。
    又按當事人已證明受有損害而不能證明其數額或證明顯有重
    大困難者，法院應審酌一切情況，依所得心證定其數額，民
    事訴訟法第222條第2項亦定有明文。
　㈢查系爭車輛於89年6間出廠使用，有車輛詳細資料報表（見本
    院卷第59頁）在卷可按，系爭車輛迄至本件交通事故發生之
    109年12月23日已使用20年餘，系爭車輛被撞後，後車廂嚴
    重受損變形，有車損照片在卷足參（見本院卷第39頁），堪
    認系爭車輛於被撞後已達回復原狀顯有重大困難程度。原告
    固提出8891中古車網搜尋資料，主張與系爭車輛相類似車款
    二手車銷售價格平均為13.9萬元，然該價格未扣除議價及報
    廢回收獎勵金等相關費用，尚屬過高，又本院衡以中古車之
    價值，因個別車輛出自之車廠、款式、駕駛情形、里程數、
    保養狀況及是否曾遇事故等因素，而存有差異，非可率然同
    論，難期具體確認系爭車輛於受損前之精確價格，縱認原告
    提出上開資料均真正，亦不能據以認定系爭車輛之殘值，又
    原告未曾囑託任何鑑定機關就系爭車輛事故發生前後之市價
    鑑價，無從期待得以鑑定資料確定其價值。揆諸前開規定及
    說明，本院自得審酌一切情況，依自由心證酌定其數額，是
    參諸上開事證及系爭車輛之出廠日期、使用期間等一切因素
    ，認定系爭車輛發生本件交通事故之價值為4萬元。從而，
    原告依侵權行為損害賠償之法律關係，請求被告給付如主文
    第1項所示，為有理由，應予准許。逾此範圍之請求，則屬
    無據，應予駁回。
五、又按給付無確定期限者，債務人於債權人得請求給付時，經
    其催告而未為給付，自受催告時起，負遲延責任。其經債權
    人起訴而送達訴狀，或依督促程序送達支付命令，或為其他
    相類之行為者，與催告有同一之效力；前項催告定有期限者
    ，債務人自期限屆滿時起負遲延責任；遲延之債務，以支付
    金錢為標的者，債權人得請求依法定利率計算之遲延利息；
    應付利息之債務，其利率未經約定，亦無法律可據者，週年
    利率為百分之五，民法第229條第2項、第3項、第233條第1
    項前段、第203條分別定有明文。查本件原告依侵權行為損
    害賠償之法律關係請求被告負損害賠償責任，為無確定期限
    之債務，揆諸上開法條規定，原告自得請求被告給付自起訴
    狀繕本送達被告翌日即111年10月1日起至清償日止，按週年
    利率百分之5計算之利息。
六、綜上所述，原告依侵權行為損害賠償之法律關係，請求被告
    給付如主文第1項所示，為有理由，應予准許。逾此範圍之
    請求，即屬無據，應予駁回。
七、本件係就民事訴訟法第427條第1項訴訟適用簡易程序所為被
    告敗訴判決，依同法第389條第1項第3款規定，應依職權宣
    告假執行，並依同法第392條第2項規定，依職權宣告被告如
    為原告預供擔保，得免為假執行。至原告敗訴部分，其假執
    行之聲請已失所附麗，應併予駁回。
八、訴訟費用負擔之依據：民事訴訟法第79條。
中　　華　　民　　國　　111 　年　　10　　月　　27　　日
    　　　　　　　宜蘭簡易庭  法　官　張淑華
以上正本係照原本作成。
如對本判決上訴，須於判決送達後二十日內向本院提出上訴狀，
同時表明上訴理由；如已於本判決宣示後送達前提起上訴者，應
於判決送達後十日內補具上訴理由（均須按他造當事人之人數附
繕本）。
如委任律師提起上訴者，應一併繳納上訴審裁判費。
中　　華　　民　　國　　111 　年　　10　　月　　27　　日
　　　　　　　　　　　　　　　書記官  陳建宇